MARIANA CAETANO

TECHNICAL WRITER

www.linkedin.com/in/marianacaetanop/

www.github.com/Mariana-Caetano

hello.marianacaetano@gmail.com

(35) 9 9199 7071

Como Technical Writer, meu foco é ajudar a criar uma experiência a qual o usuário consegue realizar o seu objetivo e resolva possíveis problemas com o produto de forma simplificada, através da documentação técnica. Trabalho em equipe e estou aberta a colaboração para aprender com meus colegas e a ajudar também.

EDUCAÇÃO

Faculdade Estácio

Análise e Desenvolvimento de Sistemas | 02/2021 - 07/2023

University of Newcastle - Austrália

Graduação Sanduíche em Arquitetura e Urbanismo | 03/2014 — 12/2014

PUC Minas

Arquitetura e Urbanismo |02/2011 - 12/2016

HABILIDADES

- Personas
- Tipografia
- Analítica
- Mediadora
- Comunicação interpessoal
- Organização
- Adaptação

FERRAMENTAS

- HTML5
- CSS3
- JavaScript
- GIT
- Jira
- Illustrator
- Photoshop
- Pacote Office

IDIOMAS

Inglês (avançado)

EXPERIÊNCIA

Instrutora autônoma de Lingua Inglesa | 08/2015

- Atualmente

Ajudar o aluno a aperfeiçoar a habilidade de comunicação na Língua Inglesa, através de conversação e exercícios que estimulem sua escrita e interpretação de textos.

Instrutora de Língua Inglesa

KNN Idiomas | 08/2019 - 04/2020

Responsável por elaborar e repassar o conteúdo aos alunos, ajudálos a se comunicarem de forma efetiva, organização e coordenação

de atividades em sala e eventos oferecidos na escola.

Estagiária de Arquitetura e Urbanismo

Sociedade Mineira de Cultura (PUC MINAS — Poços de Caldas) 10/2015 — 01/2016

Estágio focado no setor de Arquitetura do Campus e apoio ao setor de infraestrutura, com atividades voltadas para o desenvolvimento de desenhos arquitetônicos e maquetes eletrônicas, levantamento dos móveis do prédio para a Infraestrutura.

CURSOS COMPLEMENTARES

Technical Writing por Bruno Barreto

Technical Writing | 03/2021 - Atualmente

VTEX - Black Tech Writer

Workshop | 01/2021 - 02/2021

Gama Academy

Desenvolvimento Front-End | 06/2020 - 07/2020

Coursera

UX /UI: Fundamentos para o design de interface 02/2019 - 04/2019